【裁判字號】    89,易,631
【裁判日期】    890428
【裁判案由】    贓物
【裁判全文】
臺灣臺中地方法院刑事判決                          八十九年度易字第六三一號
    公  訴  人  臺灣臺中地方法院檢察署檢察官
    被      告  甲○○
右列被告因贓物案件，經檢察官提起公訴（八十九年度偵字第二一九號），本院判決
如左：
    主  文
甲○○連續收受贓物，累犯，處有期徒刑陸月。如易科罰金，以參佰元折算壹日。
    事  實
一、甲○○前有違反槍砲彈藥刀械管制條例、煙毒前科，其中於民國八十四年間因違
    反肅清煙毒條例等案件，經本院判處有期徒刑三年四月，上訴後，經台灣高等法
    院台中分院駁回上訴確定，並於八十七年九月二十二日執行完畢，猶不知悔改，
    明知不詳年籍之成年男子王忠明所交付懸掛車牌號碼Ｚ五－０八九八號、車身號
    碼ＡＨＤ六三一二ＭＢＪ五九二八四號之自用小客車（該車原車牌號碼為Ｑ八－
    一八一一號，係乙○○所有，於八十八年十二月一日下午十一時許，在台北縣中
    和市○○路九十一號前被竊；另所懸掛之Ｚ五－０八九八號車牌二面，係統陞鋼
    鐵有限公司所有而遭他人偽造懸掛，下稱上開車輛）係來路不明之贓車，竟基於
    概括之犯意，分別於八十八年十二月中旬某日、同年十二月二十日及同年十二月
    二十二日下午十時許，分別在台中市中國醫藥學院學士路前，向該王忠明之人借
    用上開車輛及他人所偽造統陞鋼鐵有限公司所有車號Ｚ五－０八九八號行車執照
    乙紙、鑰匙一支而予收受使用。嗣於八十八年十二月二十二日下午十時三十分許
    ，經警持搜索票前往台中市○○路○段十五號五樓之四甲○○住處搜索，循線在
    該處空地查獲上開車輛，並扣得上開偽造之行車執照、鑰匙一支，始知悉上情。
二、案經台中縣警察局東勢分局報請臺灣臺中地方法院檢察署檢察官偵查起訴。
    理  由
一、訊據被告甲○○固坦承於右揭地點向不詳年籍之男子王忠明收受上開車輛，且為
    警查獲之事實，惟矢口否認有贓物之認識，其於本院審理中辯稱：伊是透過陳姓
    朋友介紹認識王忠明，王忠明是在台北經營中古車行，因伊想要買中古車，才借
    該車來開，伊不知道是贓車云云。經查，右揭車身號碼ＡＨＤ六三一二ＭＢＪ五
    九二八四號之自用小客車（該車原車牌號碼為Ｑ八－一八一一號）係乙○○所有
    ，於八十八年十二月一日下午十一時許，在台北縣中和市○○路九十一號前被竊
    ，另所懸掛之Ｚ五－０八九八號車牌二面，係統陞鋼鐵有限公司所有而未遺失等
    情，業據被害人乙○○及統陞鋼鐵有限公司分別於警訊中指述甚明，並有車輛竊
    盜、車牌失竊資料個別查詢報表查詢車輛認可資料二紙、贓物領據乙紙附卷可稽
    ，是上開車輛係屬贓物，而懸掛該車之Ｚ五－０八九八號車牌二面係遭他人偽造
    無訛；另上開車輛係於被告住處為警查獲，已據被告供承不諱，且該車輛價值約
    新台幣四十餘萬元，此亦據被害人乙○○供述在卷，是其價值匪淺，衡之常理，
    茍非熟稔之親友，豈有將該車任意借予他人使用之理，而被告自警、偵訊迄本院
    審理中均無法具體指出王忠明之年籍資料及住址，已據其供述明確，被告對於所
    交付者之年籍資料、住址均不知悉，足證被告與該人並不熟識，而被告自一不熟
    識之人收受上開車輛，應可知該車輛是否來路不明之贓物，被告於此情形下仍予
    收受，而未查明車輛來源，所辯對前開車輛無贓物認識云云，難令人置信，參以
    被告於警訊中先則供稱：該車係向綽號「王仔」之人借用，分別於查獲前十餘天
    、前兩天及查獲當天各借用一次，都是他主動與我約定還車時間云云，復於偵查
    中改稱：該車是向「王忠明」借的，是透過朋友認識的，王忠明說是他們公司的
    車，‧‧‧，當天因很冷，我才向他借車云云，再於本院審理中改稱：因伊要買
    車，而王忠明在台北經營中古車買賣，才向他借車來開，共借二次云云，其前後
    供述互有矛盾，所辯顯不足採，是以被告有贓物之認識至明。本件事證明確，被
    告收受贓物之犯行洵堪認定。
二、核被告所為，係犯刑法第三百四十九條第一項之收受贓物罪。其先後多次犯行，
    時間緊密，犯罪構成要件相同，顯係基於概括犯意而為，應依連續犯之規定論以
    一罪，並依法加重其刑。查被告前曾於八十四年間因違反肅清煙毒條例等案件，
    經本院判處有期徒刑三年四月，上訴後，經台灣高等法院台中分院駁回上訴確定
    ，並於八十七年九月二十二日執行完畢，此有臺灣臺中地方法院檢察署刑案資料
    查註紀錄表在卷可按，其於五年之內再犯有期徒刑以上之本罪，係屬累犯，應依
    刑法第四十七條之規定遞加重其刑。爰審酌被告收受贓物為車輛及其價值，其犯
    罪動機、目的，前後三次收受者均為同一車輛，又被告犯後未能坦承犯行等一切
    情狀，量處如主所示之刑，並諭知易科罰金之折算標準，以資懲儆。至扣案之偽
    造統陞鋼鐵有限公司所有車號Ｚ五－０八九八號車牌兩面、行車執照乙紙、鑰匙
    一支非供本件被告犯罪所用之物，爰不另為沒收之諭知，附此敘明。
據上論斷，應依刑事訴訟法第二百九十九條第一項前段，刑法第五十六條、第三百四
十九條第一項、第四十七條、第四十一條，罰金罰鍰提高標準條例第一條前段、第二
項，判決如主文。
本案經檢察官王全中到庭執行職務
中      華      民      國      八十九      年      四    月  二十八    日
        臺灣臺中地方法院刑事第四庭
                                        法  官  卓  進  仕
右正本證明與原本無異。
如不服本判決，應於判決送達後十日內向本院提出上訴狀，上訴於臺灣高等法院臺中
分院（須附繕本）。
                                        書記官
中      華      民      國      八十九      年      五    月    一      日
附錄本判決論罪科刑之法條：
刑法第三百四十九條第一項
收受贓物者，處三年以下有期徒、拘役或五百元以下罰金。


司法院資訊處製作；財團法人民間司法改革基金會備份。
